# 请教陈版，集中管理资金如何在现金流量表中列报

提问人：苍蓝 新月 时间：2023-01-10 20:43:14
请 教教 陈 版版，，《企业会计准则解释第 15 号》第二条不涉及现金流量表的列报问题。那么对于集团资金集中管理的现金流应该如何列报呢，对于成员单位归集于集团母公司账户的资金，是计入支付其他筹资活动的现金里，还是计入支付其他投资活动的现金里。对于成员单位从集团母公司账户拆借的资金，是计入收到其他筹资活动的现金流，还是计入取得借款的现金流或收到其他与投资活动有关的现金流。

回答人：chenyiwei
根据四部委《关于严格执行企业会计准则 切实做好企业 2022 年年报工作的通知》（财会[2022]32号）：“对于归集至集团母公司账户的资金，企业应当按照现金流量表准则等有关规定，结合资金集中管理的具体情况，对归集至集团母公司账户的资金是否属于现金及现金等价物进行判断和列报，如不属于现金及现金等价物，应当分析判断相关现金流出的性质为经营活动还是投资活动并在现金流量表内列报；如属于现金及现金等价物，则归集至集团母公司账户时不涉及现金流量列报问题。”。
当归集至集团母公司账户的资金不属于现金及现金等价物时（这是实务中的大多数情况，因为是作为“其他应收款——应收资金集中管理款”核算的），则常规的资金上划、下拨均属于经营活动（收到/支付其他与经营活动有关的现金）。如果是在资金集中管理体系下的拆借，则拆出方作为投资活动，拆入方作为筹资活动。

提问人：心海拂清 风 时间：2023-01-15 22:28:31
陈版主，经营活动和拆借区分标准看计算利息的利率和是否签订协议？如果集团内公司资金实时进行集中管理，母公司会按照活期利息计算的情况下我理解作为经营活动更恰当些吧，如果作为经营活动实时归集的资金净额列报更合理吧，谢谢。

回答人：chenyiwei
是，这种情况适合于作为经营活动并按净额列报。

提问人：eason 时间：2023-01-18 16:50:00
为什么净额列报更合适？这个问题我一直没有想明白，现金流不应该按照实际银行的资金流转情况进行列报吗

回答人：chenyiwei
根据CAS 31第五条，“周转快、金额大、期限短项目的现金流入和现金流出”可以按照净额列报。